## FERNANDA KELLY SOUZA DE LIMA

ENGENHEIRA DE SOFTWARE

+55 11 98639-4499 | Itaim Paulista, SP

f.kellyanalista@gmail.com | linkedin.com/in/fernanda-kelly | github.com/Fernanda-Kelly

## **PERFIL**

Sou Engenheira de Software.

Tenho experiência no desenvolvimento de sistemas relacionados ao Mercado Financeiro, tais como: aplicações web, desenvolvendo tanto para Front-End quanto para Back-End.

Minha principal habilidade é a adaptabilidade.

Especialidades: C# e Angular

**Soft Skills:** dedicada, responsável, diligente, dinâmica, ágil, correta, proativa, organizada, analítica, colaborativa, autodidata.

**Hard Skills**: Inglês A2, Espanhol B1, C#, Java, JavaScript, React.js, Angular, Electron.js, Node.js, HTML, CSS, Python, .NET, ASP.NET, PostgreSQL, MySQL, SQL Server, SQLite, Oracle SQL, Azure DevOps, CI, CD, IIS, Docker, Git, Sourcetree, Windows, Linux, Scrum, Kanban, Azure Boards, Jira.

## **EXPERIÊNCIA**

Itaú Unibanco | Desde 03/2024

Trabalho no desenvolvimento de sistemas relacionados ao Mercado Financeiro (API e microserviços). Implementando melhorias/features, correção bugs, testes unitários e suporte ao cliente. Além disso, trabalho com geração de releases, seguindo o Semantic Versioning.

Principais Tecnologias: C#, Angular

Intelitrader Tecnologia | 09/2020 - 09/2023

Engenheira de Software no Itaú Unibanco | 06/2022 - 04/2023

Alocada no Itaú Unibanco através da Intelitrader.

Trabalhei no desenvolvimento de sistemas relacionados ao Mercado Financeiro (API e microservicos). Implementando melhorias/features, correção bugs, testes unitários. Além disso, trabalho com geração de releases, seguindo o Semantic Versioning.

Principais Tecnologias: C#, Angular

Engenheira de Software na Intelitrader Tecnologia

Trabalhei no desenvolvimento de sistemas relacionados ao Mercado financeiro. Implementei melhorias/features, correção de bugs, testes unitários, testes de integração e realizei code review. Além disso, trabalhei com geração de releases, seguindo o Semantic Versioning, fazendo a manutenção de build pipelines, release

pipelines e CI/CD.

Principais Tecnologias: C#, .NET

## **EDUCAÇÃO**

**UNICV** | 2023 | EAD

Pós - Engenharia de Software

**UNICSUL** | 2019 – 2020 | Presencial

Análise e Desenvolvimento de Sistemas

Cursos

2019 | Técnico em Redes de Computadores – Senai Roberto Simonsen – 2 anos